Inventaris van het archief van H.W. Daendels [levensjaren 1762-1818] en enige aanverwanten, 1754-1862
Nationaal Archief, Den Haag
- Stukken betreffende H.W. Daendels, A
  - Stukken betreffende zijn openbare werken, I
    - Als divisie-generaal in dienst van keizer Napoleon I 1812-1813, f
      - Brieven van de generaal Labanoff Rostovski, 1813-1814; 133; 3 stukken
        Als bijlage bij één van de brieven gaat een paspoort van Alexander I voor H.W. Daendels, zijn adjudant en zijn bediende
      - Minuut brief aan de generaal Labanoff Rostovski, 1813; 134; 1 stuk
      - Minuut brief en rapport aan Berthier, prins van Neufchâtel, betreffende het beleg en de overgave van Modlin, met afschrift van de capitulatie, 1814; 135; 3 stukken
      - Request van een zekere "Falen", 1813; 136; 1 stuk
      - Aantekeningen over geheimschrift en signalen, z.j.; 137; 1 band
    - Als ambteloos burger in contact met de Souvereine Vorst, later koning Willem I, en enige uit diens omgeving 1813-1815, g
      - Minuut brief aan de kroonprins van Zweden, 1813; 138; 1 stuk
      - Concept en minuut brieven, afschrift van een brief aan de erfprins van Oranje-Nassau en de Souvereine Vorst der Nederlanden, minuut rekest aan de Souvereine Vorst, nota aan de Souvereine Vorst over de handel op Java, en een concept brief aan mevr Ross, 1813; 139; 1 omslag (5 stukken)
      - Brief van G.A.G.P. baron van der Capellen, benoemd gouverneur-generaal van Nederlands Oost-Indië, 1814; 140; 1 stuk
      - Brief van J.H. Appelius, met concept-antwoord van Daendels, 18143; 141; 1 stuk
      - Concpet brieven van G.A.G.P. baron van der Capellen en concept brief aan J.H. Appelius, 1814; 142; 1 omslag (3 stukken)
      - Concept-brief aan J.H. Appelius, 1814; 143; 1 stuk
      - Brief van A.R. Falck, 1814; 144; 1 stuk
      - Concept en minuut brieven aan A.R. Falck, 1814; 145; 3 stukken
      - Concept brieven aan G.K. van Hogendorp, 1814; 146; 2 stukken
      - Concept brieven aan Braunsberg en co. en aan Scherius, 1814; 147; 1 stuk
    - Als gouverneur-generaal ter kuste van Guinea 1815-1818, h
      Op 27 juli 1815, niet lang dus na Waterloo, is Daendels door koning Willem I benoemd tot gouverneur-generaal ter kuste van Guinea. Per "Venus" vertrekt hij naar zijn bestemming, arriveert in februari 1816 te St. George del Mina en neemt het bestuur van commandant-generaal De Veer over. Op 2 mei 1818 is hij ter kuste gestorven. Daendels heeft veel aangepakt: verbetering van verkeerswegen, bevordering der cultures, kolonisatie van blanken. Kort voor zijn dood kwamen twee zoons over, om in de cultures werkzaam te zijn. Met enige ambtenaren heeft hij hevige conflicten gehad: hij en de resident A. van Barneveld, vriend en bewonderaar van Daendels, worden zelfs door Van Neck en Milet beschuldigd van moordaanslagen
      - Journaal van alle handelingen en voorvallende zaken, welke enige betrekking hebben tot het gouvernement-generaal ter kuste van Guinea, 1815-1818; 148; 6 banden
        Het Journaal begint bij Daendels vertrek van Texel; op 11 maart 1816 aanvaardde deze het bewind ter Kuste.
      - Kopie-rapporten van de gouverneur-generaal Daendels aan het departement van koophandel en koloniën in zake de contrarolleur Van Neck en de gedeserteerde secretaris Milet, en de gearresteerde assistent Brouwer, met bijlage, 1816-1817; 149; 1 deel (in duplo)
      - Geheime memorie aan het departement van koophandel en koloniën over handel en cultures, met bijlage, 1817; 150; 1 deel
      - Journaal, gehouden bij het doen van een tour van Elmina naar Accra, en vandaar verder benedenwaarts op de Rio Volta, 1817; 151; 1 deel
      - Instructie voor de gouverneur-generaal ter kuste van Guinea, afschrift, 1815; 152; 1 stuk
      - Brieven van de Franse minister Decazes, 1817-1818; 153; 2 stukken
      - Koopbrieven van door Daendels van negers gekocht land voor particuliere cultures, 1816; 154; 2 stukken
      - Akte van associatie van een handelshuis H.W. Daendels en Cie., met instructie van dit handelshuis voor A. van Barneveld en benoeming van deze tot administrateur hiervan, met facturen van de "Venus" en de "Aurora", 1816-1818; 155; 1 omslag
      - Extracten uit het register der handelingen en besluiten van de minister van Onderwijs, Nijverheid en Koloniën, 1818; 156
      - Besluit van de gouverneur-generaal ter kuste van Guinea, afschrift, 1818; 157; 1 stuk
      - Minuten en afschriften van protest, door de gouverneur-generaal ter kuste van Guinea ingediend bij het Engelse gouvernement, 1817; 158; 2 stukken
  - Stukken van particuliere aard, II
    - Benoemingen en onderscheidingen, a
      - Doctorsbul van de Universiteit te Harderwijk, 1793; 159; 1 charter
      - Brevet van het Conseil exécutif provisiore te Parijs als luitenant-kolonel bij het vreemdelingenlegioen, 1818; 160; 1 stuk
      - Brevet van het Comité du Salut Public als divisie-generaal in het Franse leger, 1795; 161; 1 stuk
      - Commissie van de Staten-Generaal als luitenant-generaal der Bataafse Republiek, 1795; 162; 1 stuk
      - Onderscheidingen door koning Lodewijk Napoleon verleend: Benoeming tot Staatsraad in buitengewone dienst, benoeming tot ridder in de Koninklijke orde van verdienste, verlening van de titel van Maarschalk, verlening van de Maarschalksstaf, 1807; 163; 1 omslag
      - Onderscheidingen door keizer Napoleon verleend: verlening van de "Grand Aigle" voor vreemdelingen, 1804, benoeming tot officier in het Legioen van Eer, 1811, verlening van de "Grandes Entrées", 1811, 164; 1 omslag
    - Werken, b
      - Concepten van Daendels "Staat der Nederlandsche Oost-Indische Bezittingen onder het bestuur van de gouverneur-generaal Herman Willem Daendels in de jaren 1808-1811", z.d.; 165; 1 omslag
      - "Staat der Nederlandsche Oost-Indische Bezittingen onder het bestuur van de gouverneur-generaal Herman Willem Daendels in de jaren 1808-1811", met bijlagen, delen I, II en III, gedrukt, 1814; 166 - 166.3; 1 deel en 3 pakken
        - Bestanddeel 1, 166
        - Bestanddeel 2, 166.1
        - Bestanddeel 3, 166.2
        - Bestanddeel 4, 166.3
  - Stukken door H.W. Daendels om allerlei redenen verzameld, III
    - Als luitenant-generaal der Bataafse Republiek, a
      - Stukken aangaande de verdediging van de Republiek te land en ter zee, 1754-1798; 167; 1 pak
      - Correspondentie van Bataafse en Franse officieren met Bataafse en Franse autoriteiten, originele afschriften, 1796-1800; 168; 1 omslag (18 stukken)
    - Als gouverneur-generaal van Nederlands Oost-Indië, b
      - "Charter voor Aziatische bezittingen van de Bataafse Republiek", gedrukt, 1804; 169; 1 deel
        Dit nummer vindt men in Verslagen 1897, blz. 50
      - Memorie, opgesteld door G.K. van Hogendorp, dienende tot antwoord op vijf punten aangaande de inrichtingen op de cultures van Java, met aanmerkingen, bijlage tot die aanmerkingen en oplossing van de aanmerkingen, 1805; 170; 4 delen
      - Register van stukken ten dienste van de gouverneur-generaal Daendels, 1807; 171; 1 deel
        Dit register is op het Departement ten behoeve van Daendels gekopiëerd
      - Rekesten aan de Raad der Aziatische bezittingen van J. van den Bosch en van C. van Angelbeek, met bijlage, 1802; , z.j.; 172; 1 omslag
      - Memoire sur l'importance des possessions aux Indes, en précis historique de la controverse sur les affaires des Indes, z.d.; 173; 2 stukken
      - Batavische Koloniale Courant, 1810, nrs. 11-52 en 1811 nrs. 1-24, 1810-1811; 174; 2 dossiers
        Ontbreekt. In januari 1944 uitgeleend aan de Gemachtigde voor Afstammingsbewijzen in Apeldoorn en niet terug ontvangen
      - Memorie over de inrichting van de dragonders en over de exercities van de cavalerie op Java, door Van Boeckholt, z.d.; 175; 1 deel
      - Verslag van de bestuursoverdracht van Daendels aan Janssens, afschrift, 1811; 176; 1 stuk
      - Vragen van Janssens aan Daendels, met antwoorden van deze in margine, afschrift, met een onvolledig eigenhandig afschrift van vragen en antwoorden door Daendels, 1811; 177; 2 stukken
      - Rekening-courant van Daendels over de jaren 1801-1811, opgemaakt door de directeur-generaal Chassé, afschrift, 178; 1 stuk
      - Memorie van J.A. van Braam, ter inleiding en opheldering van Daendels correspondentie met Janssens, 1811; 179; 28 katerns (de eerste drie ontbreken)
    - Als gouverneur-generaal ter kuste van Guinea, c
      - "Iets over de kust van Guinea, strekkende tot enige nadere kennis van dat land, afschrift, 1815; 180; 1 katern
- Stukken betreffende de familieleden van H.W. Daendels, B
  - Stukken betreffende het proces tussen C.J. Daendels, zo voor zichzelf als in zijn kwaliteit van gevolmachtigde van de gezamenlijke erfgenamen van H.W. Daendels, impetrant van appointement in cas van revisie, en de directeur-generaal van financiën, gedaagde in voorschreven cas, 1835-1838; 181; 1 ban
  - Stukken betreffende het proces van de erven Daendels tegen de Staat voor de Hoge Raad, met retroacta 1811-1823, 1842-1844; 182; 1 band
  - Stukken betreffende het proces in dezelfde zaak, 1808-1844; 183; 1 pak
    Bevat de enige brief die Daendels ontvangen heeft van koning Lodewijk Napoleon, dd. 19 juli 1809.
  - Testamenten en boedelbeschrijvingen van A.D. Daendels, zijn eerste en tweede vrouw, en zijn kinderen, 1818-1862; 184; 1 pak
  - Aantekeningen over beheer van goederen op de Veluwe, 1846-1848; 185; 1 deel
- Stukken betreffende andere personen die voorkomen in de papieren van H.W. Daendels, C
  - Generaal-majoor Van Zuylen van Nijevelt, I
    - Brieven van de kolonels Bruce, Maschek en de ritmeester Castinjet, 1796-1798; 186; 3 stukken
  - Adjudant-generaal Usslar, II
    - Brieven van de Franse divisie-generaal Dejean, de adjudants-generaal Mussier en Dardenne; de Bataafse generaal-majoor Van Zuylen van Nijevelt, de kolonel Crass, de luitenant-kolonels Carteret en Martuschewitz en Van der Wijck, de ritmeester Gasinjet en de adjudant Beek, 1796-1799; ---; 19 stukken
      Was voorheen inv.nr. 187. Is vervallen; opgenomen in archieven officieren Bataafse, Hollandse en Franse armee, 1795-1813
  - Resident ter kust van Guinea, A. van Barneveld, III
    - Ingekomen stukken bevattende besluit van de gouverneur-generaal, 1818; extract uit het register der besluiten van de gouverneur-generaal, 1818; extract uit het register der besluiten van de president, met twee bijlagen, 1819; twee extracten uit de notulen van de Grote Raad, met bijlagen, 1818-1820; extract uit het verbaal van de directeur-generaal van koophandel en koloniën, 1817; brief van de minister van Koloniën, 1836; brieven van A. Ruhle, J. Verveer, U.G. Lauts, 1823-1838, 1818-1838; 188; 1pak
    - Uitgegane stukken bevattende concept-rapport aangaande de vraag of Niezer naar het vaderland moet worden afgezonden, z.j.; concepten van een verhandeling over het bestuur van Daendels, z.j.; minuut aantekeningen betreffende de boedel van wijlen Daendels, 1818; concept-brieven aan de weduwe Daendels, Van Vlierden, J.A. van Braam en J. Verveer, 1818-1836; inventaris van alle registers, aanwezig ten burele van de contrarolleur, 1820; concept-brief aan minister Goldberg, z.j.; minuut-brief aan minister Van den Bosch, 1836; concept rekest aan de koning, 1836; aantekeningen betreffende geschenken die J. Verveer zou kunnen meenemen voor neger-vorsten ter kuste van Guinea, z.j., 1818-1836 en z.j.; 189; 1 pak
- Aanhangsel betreffende onderscheidingstekenen
  - Lint van het grootkruis in de orde van de Unie met 2 kruizen; Officiers-kruis met lint van het Legioen van Eer; Placque deel uitmakende van de versierselen van het grootkruis in de orde van de Reünie., ---; 1 doosje
    Op uitdrukkelijk verzoek van de schenker zijn deze ridderorden bij het archief opgenomen. (niet meer bij het archief opgenomen). Niet meer aangetroffen, mei 1959, S.
- Verzameling van stukken afkomstig van H.W. Daendels en A. van Barneveld (aanwinst 1927), D
  Tekst uit VROA 1927
  : Waarschijnlijk heeft Van Barneveld voor het schrijven van de Memorie (ten behoeve van prof. Lauts?), vermeld als inv.nr. 20 [in de oude lijst], de beschikking over Daendels papieren gekregen. Deze papieren zullen vervolgens met bescheiden van Van Barneveld weder aan de familie Daendels zijn gekomen. Blijkbaar zijn de stukken toen eigendom geworden van een kleinzoon van de Gouverneur-Generaal, Laurentius Johan Daendels (gehuwd met Nelly Swart, weduwe Jacobus Böthingk) en daarna overgeaan aan diens stiefdochter mevrouw P.C. Jonckheer-Böhtlingk
  Onderstaande stukken zijn opgenomen onder andere inv.nrs. van dit archief
  - Proclamatie van Daendels aan zijn Gelderse en Overijsselse landgenoten, 1794 oktober 21; 7; 1 stuk
  - Brief van Daendels aan de Municipaliteit van Delft, 1795 maart 22; 10; 1 stuk
  - Brief van Daendels aan de sultans van Cheribon, Anum en Suppoe, 1808 februari 2; 112; 1 stuk
  - Journaals van alle handelingen en voorvallende zaken betrekking hebbend tot het Gouvernement-generaal ter Kuste van Guinea, met bijlagen, 1815-1818; 148; 6 delen
  - Kopie-rapporten aan het Departement van Koophandel en Koloniën, 1816-1817; 149; 1 deel
  - Kopie-rapporten van gouverneur-generaal Daendels aan aan het Departement van Koophandel en Koloniën over de contrarolleur Van Neck, de gedeserteerde secretaris Milet en de gearresteerde assistent Brouwer, 1817 april 4; 149; 2 delen (duplo)
  - Akte van kwijting wegens f 26.500 door W.C. van Braam te Hattem ontvangen van weduwe mr. Egbert Anthonie Daendels, mr. Burghard Jan Daendels, Rutger Marius Daendels en Josina Maria Christina Daendels, 1837 april 29; 183; 1 stuk
  - Akte van associatie voor een huis van commercie ter Kuste van Guinea onder de firma H.W. Daendels en Compagnie, 1816 augustus 16, met akte van wijziging, 1818 juli 18, instructie voor de geassocieerde A. van Barneveld, 1817 april 9, akte van aanwijzing van A. van Barneveld tot de gehele administratie van directie van het huis van negotie H.W. Daendels en Co., 1818 mei 17, 1816-1818; 155; 1 omslag
  - Stukken ingekomen bij en minuten van uitgaande stukken van A. van Barneveld, 1817-1820; 188; 1 pak
  - Brief van Abraham Ruhle te Sint George del Mina aan Van Barneveld, 1823 april 2; 188; 1 stuk
  - Brieven van de generaal-majoor Verveer, benoemd Commissaris des Konings ter Kuste van Guinea, en van de minister van Koloniën aan Van Barneveld, met minuten van uitgaande brieven, 1836 april - september; 188; 1 stuk
  - Brief van prof. Lauts te Medemblik aan Van Barneveld, 1838 november 2; 188; 1 stuk
  - Concept-memorie betreffende het gouvernement van Daendels ter Kuste van Guinea door Van Barneveld, ongedateerd; 189; 1 omslag
- Aanvulling 2003. Schenking Daendels Stichting, E
  - Grootboek/journaal van de handelsfirma Daendels–Geldermans en Co. te Duinkerken., 1791; 190; 1 omslag
  - Grootboek van de handelsfirma H.W.Daendels en Co. te St. George d’Elmina, 1818; 191-192; 2 delen
    - deel 1, 191
    - deel 2, 192
  - Journaal gehouden aan boord van de schoener Reiniera door kapitein R.S. Nannings van een reis naar en langs de Kust van Guinea en terug naar Amsterdam, 1821-1822; 193; 1 deel
  - Journaal gehouden aan boord van Z.M. fregat Algiers door adelborst der 1ste klasse Egbert A. Daendels van een reis naar Smyrna en door de Middelandse Zee, 1822 maart 2 – 1824 december 10; 194; 1 deel